Inventaris van het archief van de Centrale Organisatie van het Staatsbosbeheer, 1990-1995
Nationaal Archief
- Organisatie-aangelegenheden, 908
  - Ondersteunende processen., 1
    - Staf-, werk- en dienstbesprekingen., 1984; div.nrs.
      - Overleg regio's.1990-1995, div.nrs.
        - Regio 12 Brabant-West, werk- en dienstbesprekingen,1990-1994, 562; pak
        - Regio 13 Rivierenland, vergaderstukken van afstemmingsoverleg,1991, 568
        - Regio 14 Peel en Maas, vergaderstukken van management- en (grote)stafvergaderingen,1990-1993, 688; pak
    - Vergaderstukken van (landelijk) facilitair-overleg., 1992-1994; 1111
    - Archiefbeheer., 1985-1995; div.nrs.
      - Invoering Natuurwetenschappelijk Archief Zoeksysteem,1985-1995, 615
      - Overdracht door de Dienst der Domeinen aan Staatsbosbeheer van dossiers betreffende visrechten,1988-1990, 79; pak
      - Post- en Archiefzaken; overdracht van archiefbescheiden,1988-1992, 1327
      - Wijziging locaties en beheer departementale archiefbewaarplaatsen,1988-1993, 616
      - Archiefvorming, -overdracht, -bewerking, instructies en procedures,1988-1995, 1337; pak
      - Verklaringen van vernietiging van archiefbescheiden van regiokantoren,1988-1995, 1323
      - Bewerking archief hoofdkantoor 1899 - 1988 door de Centrale Archief Selectiedienst; voorbereiding, machtigingen, transport, retourontvangen archiefgedeelte en plaatsingslijst,1989-1992, 314; pak
      - Invoering van het geautomatiseerde postregistratie- en archiefbeheersingssysteem AREND (Automatisering, Registratuur en Documentatie).1989-1994, 171, 320
        - Voorbereiding en evaluatie,1989-1992, 320; pak
        - Vergaderstukken van het invoerteam en implementatie van het systeem,1990-1994, 171
      - Rapporten van het archieftechnisch onderzoek ten behoeve van de bewerking van de archieven van de Directie Staatsbosbeheer: deel 1 periode 1899 - 1950 en deel 2 periode 1951 - 1979,1991, 308; pak
      - Instructies en rapport Regionale Documentaire Informatieverzorging,1991-1992, 1324
      - Inventaris van het archief van het Hoofdkantoor Staatsbosbeheer 1899 - 1950 (overgedragen aan het Nationaal Archief) bewerkt door de Centrale Archief Selectiedienst te Winschoten,1992, 1322
    - Overdracht door de Dienst der Domeinen aan Staatsbosbeheer van dossiers betreffende visrechten., 1988-1990; 79; pak
    - Organisatie, reorganisatie., 1985-1995; div.nrs.
      - Proeftuin Zelfbeheer.1985-1992, div.nrs.
        - Voortgang en evaluatie,1985-1991, 475
        - Beheersrapporten.1988-1990, 472, 642
          - 0 - 7,1988-1990, 472; pak
          - 8,1988-1990, 642; pak
        - Begeleidingsgroep Zelfbeheer.1989-1992, 469, 1083
          - 1989-1990, 469; pak
          - 1991-1992, 1083; pak
        - Vergaderstukken van de Begeleidingscommissie Proeftuin Zelfbeheer,1991-1992, 110
      - Bedrijfsnormalisatie/standaardisatie.1986-1995, div.nrs.
        - Normstelling en planning; normenboeken terreinbeheer 1990, 1991, landschapsbouw 1990, 1991 en Staatsbosbeheer 1992,1986-1992, 82; pak
        - Normenboek 1993, normkosten voor moerasdoeltypen,1993, 656
        - Normenboek 1994 - 1995, aannemerstarieven en normbudgetten regio's,1994, 657; pak
        - Doeltypen.1994-1995, div.nrs.
          - Rapport Vrijheid in gebondenheid, waarin alle Staatsbosbeheer doeltypen en subdoeltypen exact beschreven worden,1994, 483; stuk
          - Nota Doeltypen Recreatie, een samenhangend inzicht in de planning van de functie recreatie met behulp van doeltypen,1995, 781; stuk
          - Rapport Beschrijving en Allocatiecriteria van de Natuur- en Landschapssubdoeltypen, ten behoeve van het beheer bij het Staatsbosbeheer in de Regio Drenthe-Zuid,1995, 790; stuk
          - Rapport Voorlopige Subdoeltypeninventarisatie, met de inventarisatie van de subdoeltypen bij Staatsbosbeheer ten behoeve van de proefcontractopstelling Staatsbosbeheer-Ministerie van Landbouw, Natuurbeheer en Visserij,1995, 793; stuk
        - Normkosten 1995 en voorbereiding normenboek 1996/1997,1995, 1297
      - Vergaderstukken van de Adviesgroep Kartografie,1988-1994, 301; pak
      - Interne instructiebeschikking betreffende organisatie en werkwijze van Staatsbosbeheer,1989, 328
      - Vergaderstukken van de Stuurgroep Comptabel Bestel,1989-1990, 212
      - Vergaderstukken van de Werkgroep Regiokantoren Staatsbosbeheer,1989-1990, 336
      - Vergaderstukken van de Projectgroep Automatisering Rijkskwekerij,1989-1991, 155; pak
      - Organisatie van afdelingen van het hoofdkantoor,1989-1993, 644; pak
      - Implementatie van het informatiesysteem betreffende de registratie en ingebruikgeving van de gronden (REIN) in beheer bij Staatsbosbeheer.1990-1991, 331, 359
        - 1990, 359; pak
        - 1991, 331; pak
      - Totstandkoming van de Nota Inzet Eigen Personeel (onderdeel van het Geïntegreerd Bedrijfsbeleid en Formatieontwikkeling Uitvoerend Technisch Personeel), alsmede de implementatie,1990-1991, 228; pak
      - Richtlijnen aansprakelijkheid schades toegebracht aan rijkseigendommen en instelling van een uitleenregister,1990-1992, 1034
      - Vergaderstukken van de Beleidscommissie Bedrijfsvoering,1990-1992, 338
      - Herbenoeming beheerseenheden/objecten, districtswijzigingen en wijziging plaatscoderingen,1990-1994, 295; pak
      - Regionale her- en districtsindeling Staatsbosbeheer,1990-1994, 240; pak
      - Voorschriften en regelingen met betrekking tot geïntegreerd bedrijfsbeleid; uitbesteden van werkzaamheden,1990-1994, 980
      - Grote Efficiency Operatie/Decentralisatie Impuls (GEO/DI).1990-1995, div.nrs.
        - 19911991, 198; pak
        - 1992 jan. - juli1992, 251; pak
        - 1992 aug. - dec.1992, 578; pak
        - 1993, 579; pak
        - Vergaderstukken van de Stuurgroep Uitwerking Grote Efficiency Operatie (GEO) en Decentralisatie Impuls (DI),1990-1992, 321; pak
        - Verzelfstandiging Staatsbosbeheer.1990-1995, div.nrs.
          - 1990-1991, 305; pak
          - 1992, 1076; pak
          - 1993 jan. - juli1993, 626; pak
          - 1993 aug. - dec.1993, 1077; pak
          - 1994-1995, 1328; pak
          - Vergaderstukken Stuurgroep Verzelfstandiging Staatsbosbeheer.1992, 1136-1137
            - feb. - mei1992, 1136; pak
            - juni - dec.1992, 1137; pak
          - Vergaderstukken van de Klankbordgroep Verzelfstandiging Staatsbosbeheer,1992, 1092; pak
          - Vergaderstukken van de Projectgroep Verzelfstandiging Staatsbosbeheer.1992-1993, div.nrs.
            - 1992 jan. - juni1992, 137; pak
            - 1992 juli - aug.1992, 159; pak
            - 1992 sep. - okt.1992, 575; pak
            - 1992 nov.1992, 551; pak
            - 1993 jan. - sep.1993, 570; pak
          - Planning uitvoering verzelfstandiging Staatsbosbeheer eerste fase,1992-1993, 313
          - Financiële aspecten en gevolgen van de verzelfstandiging Staatsbosbeheer,1993, 1332; pak
          - Voorstel van Task Force met betrekking tot de externe verzelfstandiging Staatsbosbeheer,1993, 1266
        - Vergaderstukken van de Projectgroep 3, beheer van staatsbossen, natuurterreinen,1991, 55
        - Kerntakenoperatie: Analyse en programma van aanpak,1991-1993, 1081; pak
        - Overdracht en beheer onroerend goed,1991-1993, 319
        - Vergaderstukken van de projectcoördinator van de Steungroepen Personeelszaken, Juridisch Bestuurlijke Zaken, Financieel Economische Zaken en Kwekerij Drakenburg,1991-1993, 1080; pak
        - Vergaderstukken van de Projectgroep Afstoten Bijzondere Objecten,1992, 298
        - Rapportage Project 23 GEO/DI; doelmatige inzet vaartuigen,1992-1993, 1079
        - Privatisering kampeerterreinen en kamphuizen Staatsbosbeheer in het kader van het GEO/DI Project.1992-1995, div.nrs.
          - Project Afstoten Algemene Kampeerterreinen en Kamphuizen,1992, 324
          - 1993 jan. - juli1993, 767; pak
          - 1993 aug. - 19951993-1995, 770; pak
        - Projectgroep Afstoten Beheer Openbare Wegen en Waterlopen,1992-1995, 1073
        - Overleg over het afstoten van diverse objecten; Paardenopleidingscentrum, Proefbedrijf Geestmerambacht en Dordwijk,1993, 1075
        - Vergaderstukken van de Projectgroep Personeel DI,1994, 1078; pak
      - Samenwerking met de Rijks Bedrijfsgezondheids- en Bedrijfsveiligheidsdienst,1990-1995, 525; pak
      - Voorschriften en regelingen betreffende de financiële administratie,1990-1995, 139
      - Voorstel omtrent de beheersorganisatie van de informatiesystemen en de implementatie van de voorstellen,1991-1993, 386
      - Bedrijfssturing.1991-1994, 176, 1275
        - Vergaderstukken van de Hoofdprojectgroep Bedrijfssturing,1991-1993, 176; pak
        - Vergaderstukken van de Projectgroep Staat der Terreinen Plus van Staatsbosbeheer en Stichting Informatievoorziening Bosbouw,1991-1994, 1275; pak
      - Commentaar op en uitwerking van het Landelijk Strategisch Plan 2000.1991-1994, 312, 623
        - 1991-1993, 623; pak
        - 1994, 312; pak
          Bevat Diskette Krimp, regio 2 Friesland Noord
      - Organisatie van de regio's,1991-1995, 643; pak
      - Vergaderstukken van de Projectgroep Vervoersplan Staatsbosbeheer,1992-1993, 1094
      - Calamiteitenplannen bij Staatsbosbeheer (ongevallen- en rampenbestrijding),1992-1994, 1361; B9.229.3; pak
      - Plan van aanpak Bedrijfsmilieuplan en Bedrijfsmilieuplan 1994 van de Afdeling Terreinbeheer,1992-1994, 1306
      - Vergaderstukken van de Stuurgroep Administratieve Organisatie Informatievoorziening,1992-1994, 1068; pak
      - Vergaderstukken van de Stuurgroep Project Herziening Informatieplan Staatsbosbeheer,1992-1994, 1285
      - Totstandkoming van het rapport Vergelijking beheerskosten Staatsbosbeheer - Particuliere Natuurbescherming, uitgevoerd door ingenieursbureau Oranjewoud BV,1993, 370; pak
      - Vergaderstukken van de Werkgroep Ombuigingen 1994 en volgende jaren,1993, 1085
      - Het ontwikkelen van een service-organisatie en netwerken voor bezoekerscentra in Nederland,1993-1994, 804; pak
      - Reorganisatie Afdeling Personeelszaken Staatsbosbeheer,1993-1994, 1145
      - Vergaderstukken van de Projectgroep Taken Evaluatie Regionale Staffuncties,1993-1995, 1277; pak
      - Eindrapportage Projectgroep Reorganisatie Afdeling IV Informatievoorziening en nieuwe organisatiestructuur,1994, 1329
      - Project Taken en Organisatie Centrale Organisatie (TOCO/TOTO); organisatieverandering Staatsbosbeheer.1994-1995, 1089-1091, 1096
        - Onderzoeksopdracht/plan van aanpak,1994, 1089; pak
        - Reacties op het reorganisatie-proces,1995, 1091; pak
        - TOTO-team/Werkgroep Model/4e TOTO conferentie 16 en 17 mei/Werkgroep Basisniveau/Werkgroep Centrale Organisatie/Administratie/Functies,1995, 1096; pak
        - Werkgroep Kernkwaliteiten/6e TOTO-conferentie/Slotconferentie Reorganisatie fase 1,1995, 1090; pak
      - Vergaderstukken van de Beleidscommissie Administratieve Organisatie en Informatievoorziening,1995, 177
        Vanaf 23 november 1995 genaamd Beleidscommissie Bestuurlijke Informatievoorziening
    - Doeltypen., 1994-1995; div.nrs.
      - Rapport Vrijheid in gebondenheid, waarin alle Staatsbosbeheer doeltypen en subdoeltypen exact beschreven worden,1994, 483; stuk
      - Nota Doeltypen Recreatie, een samenhangend inzicht in de planning van de functie recreatie met behulp van doeltypen,1995, 781; stuk
      - Rapport Beschrijving en Allocatiecriteria van de Natuur- en Landschapssubdoeltypen, ten behoeve van het beheer bij het Staatsbosbeheer in de Regio Drenthe-Zuid,1995, 790; stuk
      - Rapport Voorlopige Subdoeltypeninventarisatie, met de inventarisatie van de subdoeltypen bij Staatsbosbeheer ten behoeve van de proefcontractopstelling Staatsbosbeheer-Ministerie van Landbouw, Natuurbeheer en Visserij,1995, 793; stuk
    - Personeel en voorschriften., 1986-1995; div.nrs.
      - Vergaderstukken van de Projectgroep Dienstkleding,1986-1993, 1203; pak
      - Voorschriften betreffende de aanwijzing van een plaatsvervangend regiohoofd,1988-1989, 51
      - Mandatering en machtiging van bevoegdheden,1988-1993, 571
      - Rapport Beheren? Standen meten, handleiding voor het verrichten van hydrologische waarnemingen,1989, 419
      - Procedure klachtenbehandeling en -afhandeling,1989-1990, 1311
      - Voorschriften betreffende de registratie van persoonsgegevens,1989-1993, 1098
      - Personeelsformatie.1989-1995, div.nrs.
        - Formatie- en personeelsbezettingsoverzichten.1989-1992, div.nrs.
          - 1989, 80
          - 1990, 86; pak
          - 1991, 68; pak
          - 1992, 69; pak
        - Personeelsformatie regio 1 - 14,1990-1993, 547
        - Formatieplaatsen per afdeling,1990-1995, 246
        - Vergaderstukken van de Projectgroep Formatie-ontwikkeling Bedrijfsbureaus,1991, 181; pak
        - Aanpassing van de streefformatie voor het uitvoerend technisch personeel conform de Nota Inzet Eigen Personeel,1993, 519
      - Richtlijnen met betrekking tot roken op het werk,1990, 310
      - Onderzoek, instructies en voorlichting betreffende de lymeziekte en leptospirose, het werken met asbest en stormhout, de veiligheidsbril en het beleid inzake het geïsoleerd werken,1990-1992, 352; pak
      - Publiciteit en voorlichting.1990-1993, 303, 1334
        - Instructie omgaan met de pers en notitie uitwerking toepassing profijtbeginsel bij rondleidingen,1990-1991, 303
        - Handleiding voor het maken van publicaties, info-procedure gebeurtenissen van enige importantie en richtlijn co-produkties met betrekking tot financiële bijdragen van de rijksoverheid aan omroepen en dergelijke.,1992-1993, 1334
      - Voorschriften en regelingen gebruik bedrijfs-, dienstauto's, wagens en trekkers,1990-1995, 1305
      - Instructie voor het regio-jaarverslag 1992,1993, 1268
      - Richtlijnen en bezwaarprocedure voor het houden van functioneringsgesprekken en personeelsbeoordelingen,1993-1995, 1122; pak
      - Invoering van versie 6.0 van het Handboek Administratieve Organisatie Registratie,1994-1995, 619; pak
      - Rapport Concentratie Administratie en bevindingen van enkele efficiency-onderzoeken van Van de Bunt Adviseurs,1995, 1330
    - Voorschriften betreffende de aanwijzing van een plaatsvervangend regiohoofd., 1988-1989; 51
    - Bouw en bezit van eigendommen., 1987-1995; div.nrs.
      - Verkoop van (dienst)woningen.1987-1994, div.nrs.
        - Drenthe.1987-1992, 1523, 1526-1530
          - Woning met garage en tuin gelegen aan de Zwiggelterweg 11 te Hooghalen,1987-1992, 1523
          - Woning gelegen aan de Tramstraat 83 te Schoonoord,1989-1990, 1529
          - Woning gelegen aan de Diepenbrugweg 21 te Odoorn,1989-1991, 1526
          - Bouwkavel kadastraal bekend gemeente Odoorn, sectie I nummer 1071,1990, 1527
          - Woning gelegen aan de Boslaan 2 te Exloo,1991, 1528
          - Woning gelegen aan de Middelesweg 15 te Sleen,1992, 1530
        - Overijssel, woningen gelegen aan de Diepenveenseweg 8 en 11 te Olst,1988-1990, 1056
        - Flevoland, woning gelegen aan de Casteleijnsweg 1 te Emmeloord,1990, 1535
        - Gelderland, woning met erf gelegen aan de Bosbeekweg 25 te Bennekom,1992-1994, 734
        - Zeeland, woning met schuur gelegen aan de Spanjaardsweg 7 te Philippine,1993, 1542
      - Voorschriften en regelingen met betrekking tot afstoten en ingebruikgeving van dienstwoningen,1990-1994, 686
      - Totstandkoming van een algemene leidraad voor het opstellen van ondernemingsplannen toegesneden op Staatbosbeheer voor exploitatie van vakantiewoningen,1994-1995, 684; pak
      - Nota Dienstwoningen; formele en materiële criteria waaraan een woning moet voldoen om de status dienstwoning te kunnen behouden of krijgen,1995, 685
    - Eindverslag van het Project Evaluatie Bodemkarteringen, met als resultaat een overzicht van de ervaringen binnen de organisatie, met de resultaten van bodemkarteringen., 1989; 372
    - Vergaderstukken van de Redactiecommissie van het Stamblad, alsmede uitgaven van het Stamblad., 1989-1991; 148
    - Instructies betreffende het opstellen van jaarplannen en jaarverslagen., 1989-1995; div.nrs.
      - Voor het regiojaarplan over de jaren 1990 - 1994,1989-1993, 648; pak
      - Voor het afdelingsjaarplan over de jaren 1991 - 1994,1990-1993, 645; pak
      - Voor het regiojaarverslag over de jaren 1990 - 1994,1990-1995, 647; pak
      - Voor het afdelingsjaarverslag over de jaren 1991 - 1994,1992-1995, 641
    - Verslagen van inspectie- en periodieke (veld)controlebezoeken aan de regio's door directie en ambtenaren van Staatsbosbeheer., 1990-1994; 252
    - Rapport Betere (ge)tijden, analyse van de gevolgen van de Wet op de Waterhuishouding en de Waterschapswet voor de terreinbeheerder., 1991; 1605; 1.704.67; stuk
    - Afspraken over levering van vastgoedgegevens door het Kadaster aan het Staatsbosbeheer., 1992-1993; 594
    - Districtsmeerjarenplan en de evaluatie daarvan, alsmede de daarvoor ontwikkelde computerprogrammatuur., 1994-1995; 1284
- Kaarten en tekeningen
  Afgescheiden uit de dossiers
  - Tekeningen behorend bij inv.nr. 462, 10000; 14 bladen
  - Tekeningen behorend bij inv.nr. 474, 10001; 6 bladen
  - Tekening behorend bij inv.nr. 482, 10002; 1 blad
  - Tekeningen behorend bij inv.nr. 503], 10003; 5 bladen
  - Tekening behorend bij inv.nr. 800, 10004; 1 blad
  - Tekeningen behorend bij inv.nr. 806, 10005; 2 bladen
  - Tekeningen behorend bij inv.nr. 866, 10006; 5 bladen
  - Tekening behorend bij inv.nr. 915, 10007; 1 blad
  - Tekening behorend bij inv.nr. 1041, 10008; 1 blad
  - Tekeningen behorend bij inv.nr. 1069, 10009; 3 bladen
  - Tekening behorend bij inv.nr. 1141, 10010; 1 blad
  - Tekeningen behorend bij inv.nr. 1156], 10011; 2 bladen
  - [niet beschreven], 10012
  - Tekeningen behorend bij inv.nr. 1264, 10013; 18 bladen